臺灣臺中地方法院刑事判決　　　　　　　　　　　　九十三年度訴字第一六一四號
　　公　訴　人　臺灣臺中地方法院檢察署檢察官
　　被　　　告　甲○○
　　選任辯護人　梁宵良律師
右列被告因違反槍砲彈藥刀械管制條例案件，經檢察官提起公訴（九十三年度偵字第
七四○九號），本院判決如左：
    主  文
甲○○未經許可，寄藏手槍，處有期徒刑貳年，併科罰金新臺幣參拾萬元，罰金如易
服勞役，以罰金總額與陸個月之日數比例折算。緩刑伍年，在緩刑期內，付保護管束
。
扣案之制式手槍壹把（槍枝管制編號：0000000000號，含彈匣壹只），及
制式子彈伍顆，均沒收。
    事  實
一、甲○○於民國九十三年三月初某日，基於未經許可，寄藏手槍，及未經許可，寄
    藏子彈之犯意，在其臺中市○區○○路二段八號住處，受其友人童文龍（已，
    業經不起訴處分確定）之委託，代為保管伊所有具有殺傷力之以色列ＩＭＩ廠製
    九四一Ｆ型口徑九ＭＭ制式半自動手槍一把（槍枝管制編號：00000000
    00號，含彈匣一只），及具有殺傷力之制式子彈九顆。甲○○自該時起，未經
    許可，而寄藏持有上開制式手槍一把（含彈匣一只）及制式子彈九顆。迄於同年
    四月十一日凌晨一時許，甲○○因與不詳之成年人結怨，恐遭報復，乃攜帶上開
    制式手槍一把（含彈匣一只）及子彈九顆，駕駛不知情之乙○○所有車牌號碼：
    五六○九–ＨＴ號自用小客車，搭載乙○○外出，行經臺中市西屯區○○○路與
    文心路交岔路口附近之慢車道時，遇警臨檢。甲○○於犯罪未經有偵查權限之公
    務員發覺前，即向有偵查權之警員，主動供述其持有上開制式手槍一把（含彈匣
    一只）及制式子彈九顆，而自首接受裁判，並報繳其持有之該把手槍（含彈匣一
    只）及子彈九顆（其中四顆嗣經試射殆盡）。
二、案經臺中市警察局移送臺灣臺中地方法院檢察署檢察官偵查起訴。
    理  由
一、訊據被告甲○○對於：曾於右揭時地，基於未經許可，寄藏手槍，及未經許可，
    寄藏子彈之犯意，受案外人童文龍之委託，代為保管伊所有上開制式手槍一把（
    含彈匣一只）及制式子彈九顆，因而未經許可，寄藏持有上開制式手槍一把（含
    彈匣一只）及制式子彈九顆。並於其犯罪未經有偵查權限之公務員發覺前，即向
    有偵查權之警員，主動供述其持有上開制式手槍一把（含彈匣一只）及制式子彈
    九顆，而自首接受裁判，並報繳其持有之該把手槍（含彈匣一只）及子彈九顆之
    事實，坦承不諱，核與證人乙○○於警詢時所為證述（當事人同意具有證據能力
    ）相符，並有搜索扣押筆錄、車籍作業系統–查詢認可資料各一紙，照片一幀，
    案外人童文龍之不起訴處分書、相驗屍體證明書各一份在卷可稽。且扣案之手槍
    一把（含彈匣一只）及子彈九顆，經送內政部警政署刑事警察局鑑定，認為：送
    鑑制式九Ｏ手槍一把（槍枝管制編號：0000000000號、含彈匣一只）
    ，係以色列ＩＭＩ廠製九四一Ｆ型口徑九ＭＭ之制式半自動手槍，機械性能良好
    ，可擊發同口徑制式子彈，具有殺傷力。送鑑制式九○子彈九顆，均係口徑九Ｍ
    Ｍ制式子彈，均具有殺傷力，有該局九十三年五月三日刑鑑字第○九三○○八三
    一四四號槍彈鑑定書一份在卷可稽。是被告之自白應與事實相符。本件事證明確
    ，被告犯行已堪認定。
二、(一)、核被告所為，係犯槍砲彈藥刀械管制條例第七條第四項未經許可，寄藏手槍
    罪與同條例第十二條第四項未經許可，寄藏子彈罪。被告未經許可，持有手槍，
    及未經許可，持有子彈等行為，乃分別屬其未經許可，寄藏手槍，及未經許可，
    寄藏子彈等行為之當然結果，均不另論罪。被告以一寄藏行為，同時觸犯上開二
    罪名，為想像競合犯，應依刑法第五十五條規定，論以較重之未經許可，寄藏手
    槍一罪。被告於犯罪未經有偵查權限之公務員發覺前，即向有偵查權之警員，主
    動供述其持有上開制式手槍一把（含彈匣一只）及制式子彈九顆，而自首接受裁
    判，並報繳其持有之該把手槍（含彈匣一只）及子彈九顆（參偵查卷第一五頁背
    面之被告警詢筆錄），爰依槍砲彈藥刀械管制條例第十八條第一項前段、刑法第
    六十六條但書規定，減輕其刑。(二)、爰審酌：被告正值青年，國中畢業，係因一
    時失慮致犯本罪，犯罪手段非屬平和，所為嚴重破壞社會治安，寄藏手槍及子彈
    之數量各為一把及九顆，非屬大量，暨犯罪後坦承犯行，態度良好等一切情狀，
    量處如主文所示之刑，併諭知罰金如易服勞役之折算標準。(三)、被告前未曾受有
    期徒刑以上刑之宣告，有臺灣臺中地方法院檢察署刑案資料查註紀錄表、臺灣高
    等法院被告全國前案紀錄表各一紙在卷可按。被告犯罪後坦承犯行，深具悔意，
    本院認其經此教訓，當知警惕而無再犯之虞，所宣告之刑應以暫不執行為適當，
    併予宣告緩刑五年，以啟自新。又為免其再次因一時失慮，致犯刑章，爰依刑法
    第九十三條第一項規定，宣告其在緩刑期間內，付保護管束。(四)、扣案之制式手
    槍一把（含彈匣一只）及制式子彈五顆，核屬違禁物，應依刑法第三十八條第一
    項第一款規定，予以宣告沒收。至其餘四顆制式子彈，業經試射完畢，已非屬違
    禁物，爰不予宣告沒收，特予指明。
據上論斷，應依刑事訴訟法第二百九十九條第一項前段，槍砲彈藥刀械管制條例第七
條第四項、第十二條第四項、第十八條第一項前段，刑法第十一條前段、第六十六條
但書、第五十五條、第四十二條第三項、第七十四條第一款、第九十三條第一項、第
三十八條第一項第一款，罰金罰鍰提高標準條例第二條，判決如主文。
本案經檢察官丙○○到庭執行職務。
中      華      民      國      九十三      年    八    月      十      日
                                臺灣臺中地方法院刑事第十二庭
                                    審判長法  官  吳  進  發
                                          法  官  劉  兆  菊
                                          法  官  唐  敏  寶
右正本證明與原本無異。
如不服本判決，應於送達後十日內向本院提出上訴狀（須附繕本），上訴於臺灣高等
法院臺中分院。
                                          書記官
中      華      民      國      九十三      年    八    月      十      日
附錄論罪科刑法條
槍砲彈藥刀械管制條例第七條第四項
未經許可，持有、寄藏或意圖販賣而陳列第一項所列槍砲、彈藥者，處五年以上有期
徒刑，併科新臺幣一千萬元以下罰金。
槍砲彈藥刀械管制條例第十二條第四項
未經許可，持有、寄藏或意圖販賣而陳列子彈者，處五年以下有期徒刑，併科新臺幣
三百萬元以下罰金。
